SET KOI8-R
TRY esianrtolcdugmphbyfvkwzESIANRTOLCDUGMPHBYFVKWZоаитенрсвйлпкьыяудмзшбчгщюжцёхфэъАВСМКГПТЕИЛФНДОЭРЗЮЯБХЖШЦУЧЬЫЪЩЙЁ

PFX A Y 1
PFX A   0     re         .

PFX I Y 1
PFX I   0     in         .

PFX U Y 1
PFX U   0     un         .

PFX C Y 1
PFX C   0     de          .

PFX E Y 1
PFX E   0     dis         .

PFX F Y 1
PFX F   0     con         .

PFX K Y 1
PFX K   0     pro         .

SFX V N 2
SFX V   e     ive        e
SFX V   0     ive        [^e]

SFX N Y 3
SFX N   e     ion        e
SFX N   y     ication    y 
SFX N   0     en         [^ey] 

SFX X Y 3
SFX X   e     ions       e
SFX X   y     ications   y
SFX X   0     ens        [^ey]

SFX H N 2
SFX H   y     ieth       y
SFX H   0     th         [^y] 

SFX Y Y 1
SFX Y   0     ly         .

SFX G Y 2
SFX G   e     ing        e
SFX G   0     ing        [^e] 

SFX J Y 2
SFX J   e     ings       e
SFX J   0     ings       [^e]

SFX D Y 4
SFX D   0     d          e
SFX D   y     ied        [^aeiou]y
SFX D   0     ed         [^ey]
SFX D   0     ed         [aeiou]y

SFX T N 4
SFX T   0     st         e
SFX T   y     iest       [^aeiou]y
SFX T   0     est        [aeiou]y
SFX T   0     est        [^ey]

SFX R Y 4
SFX R   0     r          e
SFX R   y     ier        [^aeiou]y
SFX R   0     er         [aeiou]y
SFX R   0     er         [^ey]

SFX Z Y 4
SFX Z   0     rs         e
SFX Z   y     iers       [^aeiou]y
SFX Z   0     ers        [aeiou]y
SFX Z   0     ers        [^ey]

SFX S Y 4
SFX S   y     ies        [^aeiou]y
SFX S   0     s          [aeiou]y
SFX S   0     es         [sxzh]
SFX S   0     s          [^sxzhy]

SFX P Y 3
SFX P   y     iness      [^aeiou]y
SFX P   0     ness       [aeiou]y
SFX P   0     ness       [^y]

SFX M Y 1
SFX M   0     's         .

SFX B Y 3
SFX B   0     able       [^aeiou]
SFX B   0     able       ee
SFX B   e     able       [^aeiou]e

SFX L Y 1
SFX L   0     ment       .

REP 88
REP a ei
REP ei a
REP a ey
REP ey a
REP ai ie
REP ie ai
REP are air
REP are ear
REP are eir
REP air are
REP air ere
REP ere air
REP ere ear
REP ere eir
REP ear are
REP ear air
REP ear ere
REP eir are
REP eir ere
REP ch te
REP te ch
REP ch ti
REP ti ch
REP ch tu
REP tu ch
REP ch s
REP s ch
REP ch k
REP k ch
REP f ph
REP ph f
REP gh f
REP f gh
REP i igh
REP igh i
REP i uy
REP uy i
REP i ee
REP ee i
REP j di
REP di j
REP j gg
REP gg j
REP j ge
REP ge j
REP s ti
REP ti s
REP s ci
REP ci s
REP k cc
REP cc k
REP k qu
REP qu k
REP kw qu
REP o eau
REP eau o
REP o ew
REP ew o
REP oo ew
REP ew oo
REP ew ui
REP ui ew
REP oo ui
REP ui oo
REP ew u
REP u ew
REP oo u
REP u oo
REP u oe
REP oe u
REP u ieu
REP ieu u
REP ue ew
REP ew ue
REP uff ough
REP oo ieu
REP ieu oo
REP ier ear
REP ear ier
REP ear air
REP air ear
REP w qu
REP qu w
REP z ss
REP ss z
REP shun tion
REP shun sion
REP shun cion

SFX L Y 52
SFX L ть л [^зс]ть
SFX L ть ла [^с]ть
SFX L ть ло [^с]ть
SFX L ть ли [^с]ть
SFX L ться лся [^зс]ться
SFX L ться лась [^с]ться
SFX L ться лось [^с]ться
SFX L ться лись [^с]ться
SFX L сть л [^ч].сть
SFX L есть ел честь
SFX L сть ла [^ч].сть
SFX L есть ла честь
SFX L сть ло [^ч].сть
SFX L есть ло честь
SFX L сть ли [^ч].сть
SFX L есть ли честь
SFX L сться лся сться
SFX L сться лась сться
SFX L сться лось сться
SFX L сться лись сться
SFX L сти л сти
SFX L сти ла сти
SFX L сти ло сти
SFX L сти ли сти
SFX L стись лся стись
SFX L стись лась стись
SFX L стись лось стись
SFX L стись лись стись
SFX L зти з зти
SFX L ти ла зти
SFX L ти ли зти
SFX L ти ло зти
SFX L зть з зть
SFX L ться ся зться
SFX L чь к чь
SFX L чь кла чь
SFX L чь кло чь
SFX L чь кли чь
SFX L чься кся чься
SFX L чься клась чься
SFX L чься клось чься
SFX L чься клись чься
SFX L 0 ла [^аиья]
SFX L 0 ло [^аиья]
SFX L 0 ли [^аиья]
SFX L ся лась [^аиья]ся
SFX L ся лось [^аиья]ся
SFX L ся лись [^аиья]ся
SFX L а о а
SFX L а и а
SFX L ась ось ась
SFX L ась ись ась
SFX M Y 84
SFX M ть ю [ае]ть
SFX M ться юсь [ае]ться
SFX M ть ем [ае]ть
SFX M ться емся [ае]ться
SFX M ть ешь [ае]ть
SFX M ться ешься [ае]ться
SFX M ть ете [ае]ть
SFX M ться етесь [ае]ться
SFX M ть ет [ае]ть
SFX M ться ется [ае]ться
SFX M ть ют [ае]ть
SFX M ться ются [ае]ться
SFX M уть у уть
SFX M ться сь уться
SFX M уть ем уть
SFX M уться емся уться
SFX M уть ешь уть
SFX M уться ешься уться
SFX M уть ете уть
SFX M уться етесь уться
SFX M уть ет уть
SFX M уться ется уться
SFX M ть т уть
SFX M ься ся уться
SFX M оть ю оть
SFX M оться юсь оться
SFX M оть ем оть
SFX M оться емся оться
SFX M оть ешь оть
SFX M оться ешься оться
SFX M оть ете оть
SFX M оться етесь оться
SFX M оть ет оть
SFX M оться ется оться
SFX M оть ют оть
SFX M оться ются оться
SFX M ыть ою ыть
SFX M ыться оюсь ыться
SFX M ыть оем ыть
SFX M ыться оемся ыться
SFX M ыть оешь ыть
SFX M ыться оешься ыться
SFX M ыть оете ыть
SFX M ыться оетесь ыться
SFX M ыть оет ыть
SFX M ыться оется ыться
SFX M ыть оют ыть
SFX M ыться оются ыться
SFX M ти у [зс]ти
SFX M тись усь [зс]тись
SFX M ти ем [зс]ти
SFX M тись емся [зс]тись
SFX M ти ешь [зс]ти
SFX M тись ешься [зс]тись
SFX M ти ете [зс]ти
SFX M тись етесь [зс]тись
SFX M ти ет [зс]ти
SFX M тись ется [зс]тись
SFX M ти ут [зс]ти
SFX M тись утся [зс]тись
SFX M ти ду йти
SFX M тись дусь йтись
SFX M ти дем йти
SFX M тись демся йтись
SFX M ти дешь йти
SFX M тись дешься йтись
SFX M ти дете йти
SFX M тись детесь йтись
SFX M ти дет йти
SFX M тись дется йтись
SFX M ти дут йти
SFX M тись дутся йтись
SFX M чь ку чь
SFX M чься кусь чься
SFX M ь ем чь
SFX M ься емся чься
SFX M ь ешь чь
SFX M ься ешься чься
SFX M ь ете чь
SFX M ься етесь чься
SFX M ь ет чь
SFX M ься ется чься
SFX M чь кут чь
SFX M чься кутся чься
SFX U Y 130
SFX U вать ю авать
SFX U вать ем авать
SFX U вать ешь авать
SFX U вать ете авать
SFX U вать ет авать
SFX U вать ют авать
SFX U ваться юсь аваться
SFX U ваться емся аваться
SFX U ваться ешься аваться
SFX U ваться етесь аваться
SFX U ваться ется аваться
SFX U ваться ются аваться
SFX U евать ую [жшщчц]евать
SFX U евать уем [жшщчц]евать
SFX U евать уешь [жшщчц]евать
SFX U евать уете [жшщчц]евать
SFX U евать ует [жшщчц]евать
SFX U евать уют [жшщчц]евать
SFX U еваться уюсь [жшщчц]еваться
SFX U еваться уемся [жшщчц]еваться
SFX U еваться уешься [жшщчц]еваться
SFX U еваться уетесь [жшщчц]еваться
SFX U еваться уется [жшщчц]еваться
SFX U еваться уются [жшщчц]еваться
SFX U евать юю [^жшщчц]евать
SFX U евать юем [^жшщчц]евать
SFX U евать юешь [^жшщчц]евать
SFX U евать юете [^жшщчц]евать
SFX U евать юет [^жшщчц]евать
SFX U евать юют [^жшщчц]евать
SFX U еваться ююсь [^жшщчц]еваться
SFX U еваться юемся [^жшщчц]еваться
SFX U еваться юешься [^жшщчц]еваться
SFX U еваться юетесь [^жшщчц]еваться
SFX U еваться юется [^жшщчц]еваться
SFX U еваться юются [^жшщчц]еваться
SFX U овать ую овать
SFX U овать уем овать
SFX U овать уешь овать
SFX U овать уете овать
SFX U овать ует овать
SFX U овать уют овать
SFX U оваться уюсь оваться
SFX U оваться уемся оваться
SFX U оваться уешься оваться
SFX U оваться уетесь оваться
SFX U оваться уется оваться
SFX U оваться уются оваться
SFX U ть ю [^аеоу]ять
SFX U ять ю [аеоу]ять
SFX U ть ем [^аеоу]ять
SFX U ять ем [аеу]ять
SFX U ять им оять
SFX U ть ешь [^аеоу]ять
SFX U ять ешь [аеу]ять
SFX U ять ишь оять
SFX U ть ете [^аеоу]ять
SFX U ять ете [аеу]ять
SFX U ять ите оять
SFX U ть ет [^аеоу]ять
SFX U ять ет [аеу]ять
SFX U ять ит оять
SFX U ть ют [^аеоу]ять
SFX U ять ют [аеу]ять
SFX U ть т оять
SFX U ться юсь [^аеоу]яться
SFX U яться юсь [аеоу]яться
SFX U ться емся [^аеоу]яться
SFX U яться емся [аеу]яться
SFX U яться имся ояться
SFX U ться ешься [^аеоу]яться
SFX U яться ешься [аеу]яться
SFX U яться ишься ояться
SFX U ться етесь [^аеоу]яться
SFX U яться етесь [аеу]яться
SFX U яться итесь ояться
SFX U ться ется [^аеоу]яться
SFX U яться ется [аеу]яться
SFX U яться ится ояться
SFX U ться ются [^аеоу]яться
SFX U яться ются [аеу]яться
SFX U ься ся ояться
SFX U ать у [жшщч]ать
SFX U аться усь [жшщч]аться
SFX U ать им [жшщч]ать
SFX U аться имся [жшщч]аться
SFX U ать ишь [жшщч]ать
SFX U аться ишься [жшщч]аться
SFX U ать ите [жшщч]ать
SFX U аться итесь [жшщч]аться
SFX U ать ит [жшщч]ать
SFX U аться ится [жшщч]аться
SFX U ть т [жшщч]ать
SFX U ься ся [жшщч]аться
SFX U ать у дать
SFX U аться усь даться
SFX U ать ем дать
SFX U аться емся даться
SFX U ать ешь дать
SFX U аться ешься даться
SFX U ать ете дать
SFX U аться етесь даться
SFX U ать ет дать
SFX U аться ется даться
SFX U ать ут дать
SFX U аться утся даться
SFX U чь гу чь
SFX U чься гусь чься
SFX U чь жем чь
SFX U чься жемся чься
SFX U чь жешь чь
SFX U чься жешься чься
SFX U чь жете чь
SFX U чься жетесь чься
SFX U чь жет чь
SFX U чься жется чься
SFX U чь гут чь
SFX U чься гутся чься
SFX U уть у уть
SFX U ться сь уться
SFX U уть ем уть
SFX U уться емся уться
SFX U уть ешь уть
SFX U уться ешься уться
SFX U уть ете уть
SFX U уться етесь уться
SFX U уть ет уть
SFX U уться ется уться
SFX U ть т уть
SFX U ься ся уться
SFX W Y 28
SFX W ить лю [бвмпф]ить
SFX W иться люсь [бвмпф]иться
SFX W дить жу дить
SFX W диться жусь диться
SFX W ить ю [аелнору]ить
SFX W иться юсь [аелнору]иться
SFX W ить у [жчшщ]ить
SFX W иться усь [жчшщ]иться
SFX W зить жу зить
SFX W зиться жусь зиться
SFX W сить шу сить
SFX W ситься шусь ситься
SFX W тить чу [^аеиоуыэюясч]тить
SFX W стить щу стить
SFX W титься чусь [^аеиоуыэюясч]титься
SFX W ститься щусь ститься
SFX W ть м ить
SFX W ться мся иться
SFX W ть шь ить
SFX W ться шься иться
SFX W ь е ить
SFX W ься есь иться
SFX W ть т ить
SFX W ься ся иться
SFX W ить ят [^жчшщ]ить
SFX W иться ятся [^жчшщ]иться
SFX W ить ат [жчшщ]ить
SFX W иться атся [жчшщ]иться
SFX V Y 138
SFX V ить ью [бвлп]ить
SFX V иться ьюсь [бвлп]иться
SFX V ить ьем [бвлп]ить
SFX V иться ьемся [бвлп]иться
SFX V ить ьешь [бвлп]ить
SFX V иться ьешься [бвлп]иться
SFX V ить ьете [бвлп]ить
SFX V иться ьетесь [бвлп]иться
SFX V ить ьет [бвлп]ить
SFX V иться ьется [бвлп]иться
SFX V ить ьют [бвлп]ить
SFX V иться ьются [бвлп]иться
SFX V ть ву жить
SFX V ться вусь житься
SFX V ть вем жить
SFX V ться вемся житься
SFX V ть вешь жить
SFX V ться вешься житься
SFX V ть вете жить
SFX V ться ветесь житься
SFX V ть вет жить
SFX V ться вется житься
SFX V ть вут жить
SFX V ться вутся житься
SFX V евать ую [жшщчц]евать
SFX V евать уем [жшщчц]евать
SFX V евать уешь [жшщчц]евать
SFX V евать уете [жшщчц]евать
SFX V евать ует [жшщчц]евать
SFX V евать уют [жшщчц]евать
SFX V еваться уюсь [жшщчц]еваться
SFX V еваться уется [жшщчц]еваться
SFX V еваться уешься [жшщчц]еваться
SFX V еваться уетесь [жшщчц]еваться
SFX V еваться уется [жшщчц]еваться
SFX V еваться уются [жшщчц]еваться
SFX V евать юю [^жшщчц]евать
SFX V евать юем [^жшщчц]евать
SFX V евать юешь [^жшщчц]евать
SFX V евать юете [^жшщчц]евать
SFX V евать юет [^жшщчц]евать
SFX V евать юют [^жшщчц]евать
SFX V еваться ююсь [^жшщчц]еваться
SFX V еваться юемся [^жшщчц]еваться
SFX V еваться юешься [^жшщчц]еваться
SFX V еваться юетесь [^жшщчц]еваться
SFX V еваться юется [^жшщчц]еваться
SFX V еваться юются [^жшщчц]еваться
SFX V овать ую овать
SFX V овать уем овать
SFX V овать уешь овать
SFX V овать уете овать
SFX V овать ует овать
SFX V овать уют овать
SFX V оваться уюсь оваться
SFX V оваться уемся оваться
SFX V оваться уешься оваться
SFX V оваться уетесь оваться
SFX V оваться уется оваться
SFX V оваться уются оваться
SFX V ть ну деть
SFX V ться нусь деться
SFX V ть нем деть
SFX V ться немся деться
SFX V ть нешь деть
SFX V ться нешься деться
SFX V ть нете деть
SFX V ться нетесь деться
SFX V ть нет деть
SFX V ться нется деться
SFX V ть нут деть
SFX V ться нутся деться
SFX V ть ю уть
SFX V ться юсь уться
SFX V ть ем уть
SFX V ться емся уться
SFX V ть ешь уть
SFX V ться ешься уться
SFX V ть ете уть
SFX V ться етесь уться
SFX V ть ет уть
SFX V ться ется уться
SFX V ть ют уть
SFX V ться ются уться
SFX V хать ду хать
SFX V хаться дусь хаться
SFX V хать дем хать
SFX V хаться демся хаться
SFX V хать дешь хать
SFX V хаться дешься хаться
SFX V хать дете хать
SFX V хаться детесь хаться
SFX V хать дет хать
SFX V хаться дется хаться
SFX V хать дут хать
SFX V хаться дутся хаться
SFX V ать лю пать
SFX V аться люсь паться
SFX V ать лем пать
SFX V аться лемся паться
SFX V ать лешь пать
SFX V аться лешься паться
SFX V ать лете пать
SFX V аться летесь паться
SFX V ать лет пать
SFX V аться лется паться
SFX V ать лют пать
SFX V аться лются паться
SFX V ечь ягу лечь
SFX V ечься ягусь лечься
SFX V ечь яжем лечь
SFX V ечься яжемся лечься
SFX V ечь яжешь лечь
SFX V ечься яжешься лечься
SFX V ечь яжете лечь
SFX V ечься яжетесь лечься
SFX V ечь яжет лечь
SFX V ечься яжется лечься
SFX V ечь ягут лечь
SFX V ечься ягутся лечься
SFX V ять ю ять
SFX V ять ем ять
SFX V ять ешь ять
SFX V ять ете ять
SFX V ять ет ять
SFX V ять ют ять
SFX V яться юсь яться
SFX V яться емся яться
SFX V яться ешься яться
SFX V яться етесь яться
SFX V яться ется яться
SFX V яться ются яться
SFX V ать у дать
SFX V ать ем дать
SFX V ать ешь дать
SFX V ать ете дать
SFX V ать ет дать
SFX V ать ут дать
SFX Y Y 335
SFX Y деть жу деть
SFX Y деться жусь деться
SFX Y еть лю петь
SFX Y еться люсь петься
SFX Y еть ю реть
SFX Y еться юсь реться
SFX Y сеть шу сеть
SFX Y еть им [дмнпрст]еть
SFX Y еться имся [дрт]еться
SFX Y еть ишь [дмнпрст]еть
SFX Y еться ишься [дрт]еться
SFX Y еть ите [дмнпрст]еть
SFX Y еться итесь [дрт]еться
SFX Y еть ит [дмнпрст]еть
SFX Y еться ится [дрт]еться
SFX Y еть ят [дмнпрст]еть
SFX Y еться ятся [дрт]еться
SFX Y ыть уду быть
SFX Y ыться удусь быться
SFX Y ыть удем быть
SFX Y ыться удемся быться
SFX Y ыть удешь быть
SFX Y ыться удешься быться
SFX Y ыть удете быть
SFX Y ыться удетесь быться
SFX Y ыть удет быть
SFX Y ыться удется быться
SFX Y ыть удут быть
SFX Y ыться удутся быться
SFX Y ть ву лыть
SFX Y ться вусь лыться
SFX Y ть вем лыть
SFX Y ться вемся лыться
SFX Y ть вешь лыть
SFX Y ться вешься лыться
SFX Y ть вете лыть
SFX Y ться ветесь лыться
SFX Y ть вет лыть
SFX Y ться вется лыться
SFX Y ть вут лыть
SFX Y ться вутся лыться
SFX Y зать жу зать
SFX Y заться жусь заться
SFX Y зать жем зать
SFX Y заться жемся заться
SFX Y зать жешь зать
SFX Y заться жешься заться
SFX Y зать жете зать
SFX Y заться жетесь заться
SFX Y зать жет зать
SFX Y заться жется заться
SFX Y зать жут зать
SFX Y заться жутся заться
SFX Y сать шу [^о]сать
SFX Y саться шусь [^о]саться
SFX Y сать шем [^о]сать
SFX Y саться шемся [^о]саться
SFX Y сать шешь [^о]сать
SFX Y саться шешься [^о]саться
SFX Y сать шете [^о]сать
SFX Y саться шетесь [^о]саться
SFX Y сать шет [^о]сать
SFX Y саться шется [^о]саться
SFX Y сать шут [^о]сать
SFX Y саться шутся [^о]саться
SFX Y ать у осать
SFX Y аться усь осаться
SFX Y ать ем осать
SFX Y аться емся осаться
SFX Y ать ешь осать
SFX Y аться ешься осаться
SFX Y ать ете осать
SFX Y аться етесь осаться
SFX Y ать ет осать
SFX Y аться ется осаться
SFX Y ать ут осать
SFX Y аться утся осаться
SFX Y жать гу жать
SFX Y жаться гусь жаться
SFX Y ать им жать
SFX Y аться имся жаться
SFX Y ать ишь жать
SFX Y аться ишься жаться
SFX Y ать ите жать
SFX Y аться итесь жаться
SFX Y ать ит жать
SFX Y аться ится жаться
SFX Y жать гут жать
SFX Y жаться гутся жаться
SFX Y ить ю лить
SFX Y ить ем лить
SFX Y ить ешь лить
SFX Y ить ете лить
SFX Y ить ет лить
SFX Y ить ют лить
SFX Y ть м дать
SFX Y ться мся даться
SFX Y ть дим дать
SFX Y ться димся даться
SFX Y ть шь дать
SFX Y ться шься даться
SFX Y ть дите дать
SFX Y ться дитесь даться
SFX Y ть ст дать
SFX Y ться стся даться
SFX Y ть дут дать
SFX Y ться дутся даться
SFX Y кать чу [^с]кать
SFX Y каться чусь [^с]каться
SFX Y кать чем [^с]кать
SFX Y каться чемся [^с]каться
SFX Y кать чешь [^с]кать
SFX Y каться чешься [^с]каться
SFX Y кать чете [^с]кать
SFX Y каться четесь [^с]каться
SFX Y кать чет [^с]кать
SFX Y каться чется [^с]каться
SFX Y кать чут [^с]кать
SFX Y каться чутся [^с]каться
SFX Y скать щу скать
SFX Y скаться щусь скаться
SFX Y скать щем скать
SFX Y скаться щемся скаться
SFX Y скать щешь скать
SFX Y скаться щешься скаться
SFX Y скать щете скать
SFX Y скаться щетесь скаться
SFX Y скать щет скать
SFX Y скаться щется скаться
SFX Y скать щут скать
SFX Y скаться щутся скаться
SFX Y рать еру [бд]рать
SFX Y раться ерусь [бд]раться
SFX Y рать ерем [бд]рать
SFX Y раться еремся [бд]раться
SFX Y рать ерешь [бд]рать
SFX Y раться ерешься [бд]раться
SFX Y рать ерете [бд]рать
SFX Y раться еретесь [бд]раться
SFX Y рать ерет [бд]рать
SFX Y раться ерется [бд]раться
SFX Y рать ерут [бд]рать
SFX Y раться ерутся [бд]раться
SFX Y рать ру [^бд]рать
SFX Y раться русь [^бд]раться
SFX Y рать рем [^бд]рать
SFX Y раться ремся [^бд]раться
SFX Y рать решь [^бд]рать
SFX Y раться решься [^бд]раться
SFX Y рать рете [^бд]рать
SFX Y раться ретесь [^бд]раться
SFX Y рать рет [^бд]рать
SFX Y раться рется [^бд]раться
SFX Y рать рут [^бд]рать
SFX Y раться рутся [^бд]раться
SFX Y тать чу [^с]тать
SFX Y таться чусь [^с]таться
SFX Y тать чем [^с]тать
SFX Y таться чемся [^с]таться
SFX Y тать чешь [^с]тать
SFX Y таться чешься [^с]таться
SFX Y тать чете [^с]тать
SFX Y таться четесь [^с]таться
SFX Y тать чет [^с]тать
SFX Y таться чется [^с]таться
SFX Y тать чут [^с]тать
SFX Y таться чутся [^с]таться
SFX Y ть ну стать
SFX Y ться нусь статься
SFX Y ть нем стать
SFX Y ться немся статься
SFX Y ть нешь стать
SFX Y ться нешься статься
SFX Y ть нете стать
SFX Y ться нетесь статься
SFX Y ть нет стать
SFX Y ться нется статься
SFX Y ть нут стать
SFX Y ться нутся статься
SFX Y ать лю спать
SFX Y аться люсь спаться
SFX Y ать им спать
SFX Y аться имся спаться
SFX Y ать ишь спать
SFX Y аться ишься спаться
SFX Y ать ите спать
SFX Y аться итесь спаться
SFX Y ать ит спать
SFX Y аться ится спаться
SFX Y ать ят спать
SFX Y аться ятся спаться
SFX Y слать шлю слать
SFX Y слаться шлюсь слаться
SFX Y слать шлем слать
SFX Y слаться шлемся слаться
SFX Y слать шлешь слать
SFX Y слаться шлешься слаться
SFX Y слать шлете слать
SFX Y слаться шлетесь слаться
SFX Y слать шлет слать
SFX Y слаться шлется слаться
SFX Y слать шлют слать
SFX Y слаться шлются слаться
SFX Y ать у рвать
SFX Y аться усь рваться
SFX Y ать ем рвать
SFX Y аться емся рваться
SFX Y ать ешь рвать
SFX Y аться ешься рваться
SFX Y ать ете рвать
SFX Y аться етесь рваться
SFX Y ать ет рвать
SFX Y аться ется рваться
SFX Y ать ут рвать
SFX Y аться утся рваться
SFX Y вать ову звать
SFX Y ваться овусь зваться
SFX Y вать овем звать
SFX Y ваться овемся зваться
SFX Y вать овешь звать
SFX Y ваться овешься зваться
SFX Y вать овете звать
SFX Y ваться оветесь зваться
SFX Y вать овет звать
SFX Y ваться овется зваться
SFX Y вать овут звать
SFX Y ваться овутся зваться
SFX Y нать оню гнать
SFX Y наться онюсь гнаться
SFX Y нать оним гнать
SFX Y наться онимся гнаться
SFX Y нать онишь гнать
SFX Y наться онишься гнаться
SFX Y нать оните гнать
SFX Y наться онитесь гнаться
SFX Y нать онит гнать
SFX Y наться онится гнаться
SFX Y нать онят гнать
SFX Y наться онятся гнаться
SFX Y хать шу хать
SFX Y хаться шусь хаться
SFX Y хать шем хать
SFX Y хаться шемся хаться
SFX Y хать шешь хать
SFX Y хаться шешься хаться
SFX Y хать шете хать
SFX Y хаться шетесь хаться
SFX Y хать шет хать
SFX Y хаться шется хаться
SFX Y хать шут хать
SFX Y хаться шутся хаться
SFX Y есть ту честь
SFX Y есть тем честь
SFX Y есть тешь честь
SFX Y есть тете честь
SFX Y есть тет честь
SFX Y есть тут честь
SFX Y есть яду сесть
SFX Y есть ядем сесть
SFX Y есть ядешь сесть
SFX Y есть ядете сесть
SFX Y есть ядет сесть
SFX Y есть ядут сесть
SFX Y ть у лезть
SFX Y ть ем лезть
SFX Y ть ешь лезть
SFX Y ть ете лезть
SFX Y ть ет лезть
SFX Y ть ут лезть
SFX Y сть ду асть
SFX Y сться дусь асться
SFX Y сть дем асть
SFX Y сться демся асться
SFX Y сть дешь асть
SFX Y сться дешься асться
SFX Y сть дете асть
SFX Y сться детесь асться
SFX Y сть дет асть
SFX Y сться дется асться
SFX Y сть дут асть
SFX Y сться дутся асться
SFX Y ять ну мять
SFX Y яться нусь мяться
SFX Y ять нем мять
SFX Y яться немся мяться
SFX Y ять нешь мять
SFX Y яться нешься мяться
SFX Y ять нете мять
SFX Y яться нетесь мяться
SFX Y ять нет мять
SFX Y яться нется мяться
SFX Y ять нут мять
SFX Y яться нутся мяться
SFX Y и у расти
SFX Y и ем расти
SFX Y и ешь расти
SFX Y и ете расти
SFX Y и ет расти
SFX Y и ут расти
SFX Y сти ду вести
SFX Y стись дусь вестись
SFX Y сти дем вести
SFX Y стись демся вестись
SFX Y сти дешь вести
SFX Y стись дешься вестись
SFX Y сти дете вести
SFX Y стись детесь вестись
SFX Y сти дет вести
SFX Y стись дется вестись
SFX Y сти дут вести
SFX Y стись дутся вестись
SFX Y сти ту лести
SFX Y стись тусь лестись
SFX Y сти тем лести
SFX Y стись темся лестись
SFX Y сти тешь лести
SFX Y стись тешься лестись
SFX Y сти тете лести
SFX Y стись тетесь лестись
SFX Y сти тет лести
SFX Y стись тется лестись
SFX Y сти тут лести
SFX Y стись тутся лестись
SFX Y сти бу рести
SFX Y сти бем рести
SFX Y сти бешь рести
SFX Y сти бете рести
SFX Y сти бет рести
SFX Y сти бут рести
SFX Y чь гу чь
SFX Y чь жем чь
SFX Y чь жешь чь
SFX Y чь жете чь
SFX Y чь жет чь
SFX Y чь гут чь
SFX B Y 25
SFX B ть й [аея]ть
SFX B ться йся [аея]ться
SFX B ть йте [аея]ть
SFX B ться йтесь [аея]ться
SFX B ить и ить
SFX B ь е ить
SFX B ться сь иться
SFX B ться тесь иться
SFX B оть и оть
SFX B оть ите оть
SFX B оться ись оться
SFX B оться итесь оться
SFX B уть и уть
SFX B уть ите уть
SFX B уться ись уться
SFX B уться итесь уться
SFX B ыть ой ыть
SFX B ыть ойте ыть
SFX B ыться ойся ыться
SFX B ыться ойтесь ыться
SFX B 0 те [ий]
SFX B сь тесь ись
SFX B ся тесь йся
SFX B 0 те [^ст]ь
SFX B ся тесь [^т]ься
SFX T Y 38
SFX T овать уй овать
SFX T оваться уйся оваться
SFX T овать уйте овать
SFX T оваться уйтесь оваться
SFX T евать уй [жшщчц]евать
SFX T евать уйте [жшщчц]евать
SFX T еваться уйся [жшщчц]еваться
SFX T еваться уйтесь [жшщчц]еваться
SFX T евать юй [^жшщчц]евать
SFX T евать юйте [^жшщчц]евать
SFX T еваться юйся [^жшщчц]еваться
SFX T еваться юйтесь [^жшщчц]еваться
SFX T ать и [жч]ать
SFX T аться ись [жч]аться
SFX T сать ши сать
SFX T сать шите сать
SFX T саться шись саться
SFX T саться шитесь саться
SFX T ить й [аео]ить
SFX T ить йте [аео]ить
SFX T иться йся [аео]иться
SFX T иться йтесь [аео]иться
SFX T ить ь [^аео]ить
SFX T ить ьте [^аео]ить
SFX T иться ься [^аео]иться
SFX T иться ьтесь [^аео]иться
SFX T уть ь уть
SFX T уть ьте уть
SFX T уться ься уться
SFX T уться ьтесь уться
SFX T ять й [аеоу]ять
SFX T ять йте [аеоу]ять
SFX T яться йся [аеоу]яться
SFX T яться йтесь [аеоу]яться
SFX T еть и еть
SFX T еться ись еться
SFX T еть ите еть
SFX T еться итесь еться
SFX P Y 12
SFX P ть я [ае]ть
SFX P ться ясь [ае]ться
SFX P ть я [^аеоу]ять
SFX P ться ясь [^аеоу]яться
SFX P ять я [аеоу]ять
SFX P ться сь [аеоу]яться
SFX P ить я [^жчшщ]ить
SFX P иться ясь [^жчшщ]иться
SFX P ить а [жчшщ]ить
SFX P иться ась [жчшщ]иться
SFX P ыть оя ыть
SFX P ыться оясь ыться
SFX Q Y 6
SFX Q евать уя [жшщчц]евать
SFX Q еваться уясь [жшщчц]еваться
SFX Q евать юя [^жшщчц]евать
SFX Q еваться юясь [^жшщчц]еваться
SFX Q овать уя овать
SFX Q оваться уясь оваться
SFX R Y 4
SFX R ть в [аеиоуыя]ть
SFX R ться вшись [аеиоуыя]ться
SFX R сть в сть
SFX R сться вшись сться
SFX Z Y 3
SFX Z ый о [влнрт]ый
SFX Z ий и [сц]кий
SFX Z ий е щий
SFX A Y 90
SFX A ый ого [^ц]ый
SFX A ый его цый
SFX A ый ому [^ц]ый
SFX A ый ему цый
SFX A й м ый
SFX A ый ом [^ц]ый
SFX A ый ем цый
SFX A й е ый
SFX A й х ый
SFX A й ми ый
SFX A ый ая ый
SFX A ый ой [^ц]ый
SFX A ый ою [^ц]ый
SFX A ый ей цый
SFX A ый ую ый
SFX A ый ое [^ц]ый
SFX A ый ее цый
SFX A ий ого [гкх]ий
SFX A ий ому [гкх]ий
SFX A й м [гкх]ий
SFX A ий ом [гкх]ий
SFX A й е [гкх]ий
SFX A й х [гкх]ий
SFX A й ми [гкх]ий
SFX A ий ая [гкх]ий
SFX A ий ой [гкх]ий
SFX A ий ою [гкх]ий
SFX A ий ую [гкх]ий
SFX A ий ое [гкх]ий
SFX A ий его [жнршщч]ий
SFX A ий ему [жнршщч]ий
SFX A й м [жнршщч]ий
SFX A ий ем [жнршщч]ий
SFX A й е [жнршщч]ий
SFX A й х [жнршщч]ий
SFX A й ми [жнршщч]ий
SFX A ийся егося [шщ]ийся
SFX A ийся емуся [шщ]ийся
SFX A ийся имся [шщ]ийся
SFX A ийся емся [шщ]ийся
SFX A ийся иеся [шщ]ийся
SFX A ийся ихся [шщ]ийся
SFX A ийся имися [шщ]ийся
SFX A ий яя ний
SFX A ий ая [жшщч]ий
SFX A ий ей [жншщч]ий
SFX A ий ею [жншщч]ий
SFX A ий юю ний
SFX A ий ую [жшщч]ий
SFX A ий ее [жншщч]ий
SFX A ийся аяся [шщ]ийся
SFX A ийся ейся [шщ]ийся
SFX A ийся еюся [шщ]ийся
SFX A ийся уюся [шщ]ийся
SFX A ийся ееся [шщ]ийся
SFX A й ю ой
SFX A ой ого ой
SFX A ой ому ой
SFX A ой им [гжкхшщч]ой
SFX A ой ым [^гжкхшщч]ой
SFX A ой ом ой
SFX A ой ие [гжкхшщч]ой
SFX A ой ые [^гжкхшщч]ой
SFX A ой их [гжкхшщч]ой
SFX A ой ых [^гжкхшщч]ой
SFX A ой ими [гжкхшщч]ой
SFX A ой ыми [^гжкхшщч]ой
SFX A ой ая ой
SFX A ой ую ой
SFX A ой ое ой
SFX A 0 ого ин
SFX A 0 ому ин
SFX A 0 ым ин
SFX A 0 ом ин
SFX A 0 а ин
SFX A 0 ой ин
SFX A 0 у ин
SFX A 0 о ин
SFX A 0 ы ин
SFX A 0 ых ин
SFX A 0 ыми ин
SFX A 0 а в
SFX A 0 о в
SFX A 0 у в
SFX A 0 ой в
SFX A 0 ом в
SFX A 0 ы в
SFX A 0 ых в
SFX A 0 ым в
SFX A 0 ыми в
SFX S Y 30
SFX S ый 0 [^н]ый
SFX S ый а [^н]ый
SFX S ый о [^н]ый
SFX S ый ы [^н]ый
SFX S ный ен [^ейлнь]ный
SFX S ный н еный
SFX S йный ен йный
SFX S ный он лный
SFX S ьный ен ьный
SFX S ный на [^н]ный
SFX S ный но [^н]ный
SFX S ный ны [^н]ный
SFX S кий ок [^аеийоуыь]кий
SFX S кий к [аеиоуы]кий
SFX S йкий ек йкий
SFX S ький ек ький
SFX S ий 0 [гжчхщ]ий
SFX S ий а [гжкхчщ]ий
SFX S ий о [гкх]ий
SFX S ий е [жчщ]ий
SFX S ий и [гжкхчщ]ий
SFX S ой 0 ой
SFX S ой а ой
SFX S ой о ой
SFX S ой ы [^гх]ой
SFX S ой и [гх]ой
SFX S нный н нный
SFX S ный а нный
SFX S ный о нный
SFX S ный ы нный
SFX X Y 3
SFX X ый а нный
SFX X ый о нный
SFX X ый ы нный
SFX E Y 12
SFX E ый ее ый
SFX E ый ей ый
SFX E е й ее
SFX E ь я ь
SFX E ь ю ь
SFX E ь ем ь
SFX E ь е ь
SFX E я и я
SFX E я е [^и]я
SFX E я ю я
SFX E я ей я
SFX E я ею я
SFX I Y 30
SFX I а ы [^гжкхчшщ]а
SFX I а и [гжкхчшщ]а
SFX I а е а
SFX I а у а
SFX I а ой [^жцчшщ]а
SFX I а ою [^жцчшщ]а
SFX I а ей [цчшщ]а
SFX I а ею [цчшщ]а
SFX I а 0 [^к]а
SFX I ка ок [^аежийоуцчшьыюя]ка
SFX I ка к [аеиоуыюя]ка
SFX I ка ек [жцчш]ка
SFX I йка ек йка
SFX I ька ек ька
SFX I 0 м а
SFX I 0 ми а
SFX I 0 х а
SFX I я и я
SFX I я е [^и]я
SFX I я ю я
SFX I я ей я
SFX I я ею я
SFX I я й [еиу]я
SFX I ня ен [^аезийоуыья]ня
SFX I я ь [аеиоуыя]ня
SFX I йня ен йня
SFX I ьня ен ьня
SFX I 0 м я
SFX I 0 ми я
SFX I 0 х я
SFX H Y 13
SFX H а ы [^гжкхчшщ]а
SFX H а и [гжкхчшщ]а
SFX H а е а
SFX H а у а
SFX H а ой [^жцчшщ]а
SFX H а ою [^жцчшщ]а
SFX H а ей ща
SFX H а ею ща
SFX H я и я
SFX H я е [^и]я
SFX H я ю я
SFX H я ей я
SFX H я ею я
SFX K Y 55
SFX K 0 а [^ейоь]
SFX K 0 у [^ейоь]
SFX K 0 ом [^ежйоцчшщь]
SFX K 0 е [^ейоь]
SFX K 0 ы [^гежйкохчшщь]
SFX K 0 и [гжкхчшщ]
SFX K 0 ей [жчшщ]
SFX K 0 ов [^ежйоцчшщь]
SFX K 0 ам [^ейоь]
SFX K 0 ами [^ейоь]
SFX K 0 ах [^ейоь]
SFX K й я й
SFX K й ю й
SFX K й ем й
SFX K й е [^и]й
SFX K й и ий
SFX K й и [аеоуюя]й
SFX K й ев й
SFX K й ям й
SFX K й ями й
SFX K й ях й
SFX K ь я ь
SFX K ь ю ь
SFX K ь ем ь
SFX K ь е ь
SFX K ь и ь
SFX K ь ей ь
SFX K ь ям ь
SFX K ь ями ь
SFX K ь ях ь
SFX K е я [^жцшщ]е
SFX K е а [жцшщ]е
SFX K е ю [^жцшщ]е
SFX K е у [жцшщ]е
SFX K 0 м е
SFX K е и ие
SFX K е ей [^жицщь]е
SFX K ще щ ще
SFX K е й ие
SFX K ье ий ье
SFX K е ям [^жцшщ]е
SFX K е ам [жцшщ]е
SFX K е ями [^жцшщ]е
SFX K е ами [жцшщ]е
SFX K е ях [^жцшщ]е
SFX K е ах [жцшщ]е
SFX K о а о
SFX K о у о
SFX K 0 м о
SFX K о е о
SFX K о и [ичш]ко
SFX K о 0 [вгдст]о
SFX K о ам о
SFX K о ами о
SFX K о ах о
SFX J Y 23
SFX J 0 а [^ейоь]
SFX J 0 у [^ейоь]
SFX J 0 ом [^ежйоцчшщь]
SFX J 0 е [^ейоь]
SFX J й я й
SFX J й ю й
SFX J й ем й
SFX J й е [^и]й
SFX J й и ий
SFX J ь я ь
SFX J ь ю ь
SFX J ь ем ь
SFX J ь е ь
SFX J е я [^жцшщ]е
SFX J е а [жцшщ]е
SFX J е ю [^жцшщ]е
SFX J е у [жцшщ]е
SFX J 0 м е
SFX J е и ие
SFX J о а о
SFX J о у о
SFX J 0 м о
SFX J о е о
SFX N Y 17
SFX N ь и ь
SFX N 0 ю ь
SFX N ь ей ь
SFX N ь ам [жчшщ]ь
SFX N ь ям [^жчшщ]ь
SFX N ь ами [жчшщ]ь
SFX N ь ями [^жчшщ]ь
SFX N ь ах [жчшщ]ь
SFX N ь ях [^жчшщ]ь
SFX N 0 а [^ь]
SFX N 0 у [^ь]
SFX N 0 ом [^жцчшщь]
SFX N 0 е [^ь]
SFX N 0 ов [^жцчшщь]
SFX N 0 ам [^ь]
SFX N 0 ами [^ь]
SFX N 0 ах [^ь]
SFX F Y 20
SFX F ь и ь
SFX F 0 ю ь
SFX F а ой а
SFX F а у а
SFX F ая ой ая
SFX F ая ую ая
SFX F ок ка нок
SFX F ок ку нок
SFX F ок ком нок
SFX F ок ке нок
SFX F енок ята енок
SFX F онок ата онок
SFX F енок ят енок
SFX F онок ат онок
SFX F енок ятам енок
SFX F онок атам онок
SFX F енок ятами енок
SFX F онок атами онок
SFX F енок ятах енок
SFX F онок атах онок
SFX O Y 113
SFX O ий ьего ий
SFX O ий ьему ий
SFX O ий ьим ий
SFX O ий ьем ий
SFX O ий ья ий
SFX O ий ьей ий
SFX O ий ью ий
SFX O ий ье ий
SFX O ий ьи ий
SFX O ий ьих ий
SFX O ий ьими ий
SFX O ень ня ень
SFX O ень ню ень
SFX O ень нем ень
SFX O ень не ень
SFX O ень ни ень
SFX O ень ней ень
SFX O ень ням ень
SFX O ень нями ень
SFX O ень нях ень
SFX O ок ка ок
SFX O ок ку ок
SFX O ок ком ок
SFX O ок ке ок
SFX O ок ки ок
SFX O ок ков ок
SFX O ок кам ок
SFX O ок ками ок
SFX O ок ках ок
SFX O оть тя оть
SFX O оть тю оть
SFX O оть тем оть
SFX O оть те оть
SFX O оть ти оть
SFX O оть тей оть
SFX O оть тям оть
SFX O оть тями оть
SFX O оть тях оть
SFX O ец ца [^аеиол]ец
SFX O ец йца [аеио]ец
SFX O ец ьца лец
SFX O ец цу [^аеиол]ец
SFX O ец йцу [аеио]ец
SFX O ец ьцу лец
SFX O ец йцем [аеи]ец
SFX O ец це [^аеиол]ец
SFX O ец йце [аеио]ец
SFX O ец ьце лец
SFX O ец цы [^аеиол]ец
SFX O ец йцы [аеио]ец
SFX O ец ьцы лец
SFX O 0 ев [анря]ц
SFX O ец йцев [аеи]ец
SFX O ец цам [^аеиол]ец
SFX O ец йцам [аеио]ец
SFX O ец ьцам лец
SFX O ец цами [^аеиол]ец
SFX O ец йцами [аеио]ец
SFX O ец ьцами лец
SFX O ец цах [^аеиол]ец
SFX O ец йцах [аеио]ец
SFX O ец ьцах лец
SFX O ек ка [жчш]ек
SFX O ек ька [лнрс]ек
SFX O ек ку [жчш]ек
SFX O ек ьку [лнрс]ек
SFX O ек ком [жчш]ек
SFX O ек ьком [лнрс]ек
SFX O ек ке [жчш]ек
SFX O ек ьке [лнрс]ек
SFX O ек ки [жчш]ек
SFX O ек ьки [лнрс]ек
SFX O ек ков [жчш]ек
SFX O ек ьков [лнрс]ек
SFX O ек кам [жчш]ек
SFX O ек ькам [лнрс]ек
SFX O ек ками [жчш]ек
SFX O ек ьками [лнрс]ек
SFX O ек ках [жчш]ек
SFX O ек ьках [лнрс]ек
SFX O ел ла ел
SFX O ел лу ел
SFX O ел лом ел
SFX O ел ле ел
SFX O ел лы ел
SFX O ел лов ел
SFX O ел лам ел
SFX O ел лами ел
SFX O ел лах ел
SFX O и ям [абдеилнорсть]и
SFX O и ам [^абдеилнорсть]и
SFX O и ями [абеилнорсь]и
SFX O и ями [арс]ти
SFX O и ами [^абдеилнорсть]и
SFX O и ях [абдеилнорсть]и
SFX O и ах [^абдеилнорсть]и
SFX O ы ам ы
SFX O ы ами ы
SFX O ы ах ы
SFX O 0 м [ая]
SFX O 0 ми [ая]
SFX O 0 х [ая]
SFX O 0 а ин
SFX O 0 у ин
SFX O 0 ом ин
SFX O 0 е ин
SFX O ин е нин
SFX O ин ы рин
SFX O нин н нин
SFX O рин р рин
SFX O ин ам ин
SFX O ин ами ин
SFX O ин ах ин
SFX G Y 46
SFX G 0 а [^ейкоья]
SFX G 0 у [^ейкоья]
SFX G 0 ым [^ежйкоцчшщья]
SFX G 0 е [^ейкоья]
SFX G й го ой
SFX G ий ого ий
SFX G ый ого ый
SFX G й му ой
SFX G ий ому ий
SFX G ый ому ый
SFX G ой им ой
SFX G й м ий
SFX G й м ый
SFX G й м ой
SFX G ий ом ий
SFX G ый ом ый
SFX G ек ка ек
SFX G ек ку ек
SFX G ек ком ек
SFX G ек ке ек
SFX G ок ка ок
SFX G ок ку ок
SFX G ок ком ок
SFX G ок ке ок
SFX G ь я ь
SFX G ь ю ь
SFX G ь ем ь
SFX G ь е ь
SFX G ь и ь
SFX G ь ей ь
SFX G ь ям ь
SFX G ь ями ь
SFX G ь ях ь
SFX G я и я
SFX G я е [^и]я
SFX G я ю я
SFX G я ей я
SFX G я ею я
SFX G я й [еиу]я
SFX G ня ен [^аезийоуыь]ня
SFX G я ь [аеиоуы]ня
SFX G йня ен йня
SFX G ьня ен ьня
SFX G 0 м я
SFX G 0 ми я
SFX G 0 х я
